---
title: "XGboost bayesopt with credit data"
output:
  html_document:
    number_sections: true
    fig_caption: true
    toc: true
    fig_width: 5
    fig_height: 4
    theme: cosmo
    highlight: tango
    code_folding: show
---



```{r setup, include=FALSE}
knitr::opts_chunk$set(echo = TRUE,
                      fig.align = "center")
```

# Preparations {.tabset .tabset-fade}

## Libraries

```{r load_lib, message=FALSE, warning=FALSE, results='hide'}
library(tidymodels)
library(tidyverse)
library(lubridate)
library(skimr)
library(magrittr)
library(data.table)
library(gridExtra)
library(themis)
library(ggmosaic)
library(tabnet)
library(torch)
library(embed)
theme_set(theme_bw())
```

## Data load

```{r}
file_path <- 'C:/Users/uos/Desktop/dacon_creditcard/open/open'
files <- list.files(file_path)
files
```

```{r, message=FALSE}
train <- read_csv(file.path(file_path, "train.csv")) %>% janitor::clean_names()
test <- read_csv(file.path(file_path, "test.csv")) %>% janitor::clean_names()
```

# Data overview (데이터 기본정보) {.tabset .tabset-fade}

## train data
```{r}
head(train)
skim(train)
```

## test data

```{r}
head(test)
skim(test)
```

# data preprocessing {.tabset .tabset-fade}

## Change variable type
```{r}
cols1 <- colnames(train)[c(13:18, 20)]
train %>% 
    mutate_if(is.character, as.factor) %>% 
    mutate_at(cols1, funs(factor(.))) -> train

cols2 <- colnames(train)[c(13:18)]
test %>% 
    mutate_if(is.character, as.factor) %>% 
    mutate_at(cols2, funs(factor(.))) -> test
```

## change date variable 

days_birth : 출생일(-1이면 데이터 수집일 하루 전에 태어났음을 의미)
days_employed : 업무 시작일(-1이면 데이터 수집일 하루 전부터 일을 시작했음을 의미)
begin_month : 신용카드 발급 월(-1은 데이터 수집일 한 달 전에 신용카드를 발급했음을 의미)

```{r}

ymd_rec <- train %>% 
  recipe(credit~.) %>% 
  step_mutate(
              days_birth = days_birth + 25152, # 출생일
              days_employed = days_employed + 15713, # 업무 시작일  
              begin_month = begin_month + 60) %>% 
  step_mutate(
              year_birth = round(days_birth/365), 
              month_birth = round(days_birth/30), 
              year_employed = round(days_employed/365),
              month_employed = round(days_employed/30), 
              begin_year = begin_month/12) %>% 
  prep(training = train) 

train_eda <- juice(ymd_rec)
```

# date variable visualization {.tabset .tabset-fade}

## month_employed : 업무 시작달

```{r}
a1 <- train_eda %>% 
  ggplot(aes(x = month_employed)) + geom_histogram(bins = 100)

a2 <- train_eda %>% 
  filter(month_employed != 12699) %>% 
  ggplot(aes(x = month_employed)) + geom_histogram(bins = 100)

grid.arrange(a1, a2)
```

## month_employed == 12699 : 퇴직자의 경우 
```{r}
train_eda %>% 
  filter(month_employed == 12699) %>% 
  ggplot(aes(x = credit)) + geom_bar()+
  geom_label(stat = 'count', aes(label = ..count..))

train_eda %>% 
  filter(month_employed == 12699) %>% 
  ggplot(aes(x = income_total)) + geom_histogram(bins = 50)
```

## discretize month_employed
```{r}
train_eda %>% 
  select(month_employed) %>% 
  filter(month_employed!=12699) %>% 
  summary()

train_eda %>% 
  recipe(credit~.) %>%
  step_mutate(discrize_employed = month_employed) %>% 
  step_cut(discrize_employed, breaks = c(407, 458, 491, 523, 12699)) %>% 
  prep(training = train_eda) %>% 
  bake(new_data = train_eda) %>% 
  ggplot(aes(x = discrize_employed)) + geom_bar() +  
  geom_label(stat = 'count', aes(label = ..count..))

```


## discretization 기준
특정 구간과 credit 간의 상관 관계가 가장 큰 구간을 선택할 필요가 있음. 
카이제곱 통계량이 가장 큰 구간을 상관 관계가 가장 큰 구간이라고 생각하는 것이 합리적? 
모형기반 : cart, xgb 기반으로 쪼갤 수도 있음. y에 연관성이 들어가는게 합리적? 

embed::step_discretize_cart, step_discretize_xgb  
https://embed.tidymodels.org/reference/step_discretize_cart.html

```{r}
train_eda %>% 
  recipe(credit~.) %>%
  step_mutate(disc_employed = month_employed) %>% 
  step_cut(disc_employed, breaks = c(407, 458, 491, 523, 12699)) %>% 
  prep(training = train_eda) %>% 
  bake(new_data = train_eda) %>% 
  select(disc_employed, credit) %>% 
  table() %>% 
  chisq.test()
```


##  year_birth
```{r}
train_eda$year_birth %>% summary()
train_eda %>% 
  ggplot(aes(x=year_birth)) + geom_histogram()

train_eda %>% 
  recipe(credit~.) %>%
  step_mutate(disc_birth = year_birth) %>% 
  step_cut(disc_birth, breaks = c(10, 20, 30, 40)) %>% 
  prep(training = train_eda) %>% 
  bake(new_data = train_eda) %>% 
  select(disc_birth) %>% 
  ggplot(aes(x = disc_birth)) + geom_bar()+
  geom_label(stat = 'count', aes(label = ..count..))
  

```

##  begin_month : 신용카드 발급 이후 몇달이 지났는지(begin_year : 신용카드 발급 후 몇년이 지났는지) 
```{r}
train_eda %>% 
  ggplot(aes(x = begin_month)) + geom_histogram()

train_eda$begin_month %>% summary()
train_eda$begin_year %>% summary()

train_eda %>% 
  recipe(credit~.) %>%
  step_mutate(disc_begin = begin_year) %>% 
  step_cut(disc_begin, breaks = c(1, 2, 3, 4)) %>% 
  prep(training = train_eda) %>% 
  bake(new_data = train_eda) %>% 
  select(disc_begin) %>% 
  ggplot(aes(x = disc_begin)) + geom_bar()+
   geom_label(stat = 'count', aes(label = ..count..))
```



# Univariate visualization {.tabset .tabset-fade}

## income_type : 소득 분류 
commercial associate, pensioner(연금 수급자), state servant(공무원), student, working 

```{r}
train_eda %>% 
  ggplot(aes(x = income_type)) + geom_bar() + 
  aes(stringr::str_wrap(income_type, 15)) + 
  xlab('income_type')+
  geom_label(stat = 'count', aes(label = ..count..))

train_eda %>% 
  ggplot(aes(x = income_type, y = income_total)) + 
  geom_boxplot(aes(fill = income_type)) 

train_eda %>% 
  filter(!is.na(income_type), !is.na(credit)) %>% 
  ggplot()+geom_mosaic(aes(x = product(income_type, credit), fill = income_type))

```


## house_type : 생활 방식 
co-op apartment(주택 협동조합), house apartment, municipal apartment(공공 주택), office apartment(회사), rented apartment(임대 주택), with parents

```{r}
train_eda %>% 
  ggplot(aes(x = house_type)) + geom_bar() + 
  aes(stringr::str_wrap(house_type, 15)) + 
  xlab('house_type')+
  geom_label(stat = 'count', aes(label = ..count..))

train_eda %>% 
  ggplot(aes(x = house_type, y = income_total)) + 
  aes(stringr::str_wrap(house_type, 15)) +
  xlab('house_type')+
  geom_boxplot(aes(fill = house_type)) 
  

train_eda %>% 
  filter(!is.na(house_type), !is.na(credit)) %>% 
  ggplot()+geom_mosaic(aes(x = product(house_type, credit), fill = house_type))

```

## email

```{r}
train_eda %>% 
  ggplot(aes(x = email)) + geom_bar() + 
  geom_label(stat = 'count', aes(label = ..count..))

train_eda %>% 
  ggplot(aes(x = email, y = income_total, fill = email)) + geom_boxplot()

train_eda %>% 
  filter(!is.na(email), !is.na(credit)) %>% 
  ggplot()+geom_mosaic(aes(x = product(email, credit), fill = email))

```

## occupation type

accountants, cleaning staff, cooking staff, core staff(정규직), drivers, high skill tech staff, HR staff, IT staff, Laborers, Low-skill Laborers, managers, medicine staff

```{r}
train_eda %>% 
  ggplot(aes(x = occyp_type)) + geom_bar() + 
  geom_label(stat = 'count', aes(label = ..count..))+
  coord_flip()


train_eda %>% 
  filter(!is.na(occyp_type), !is.na(credit)) %>% 
  ggplot(aes(x = occyp_type, y = income_total, fill = occyp_type)) + 
  geom_boxplot() + 
  coord_flip()

train_eda %>% 
  filter(!is.na(occyp_type), !is.na(credit)) %>% 
  ggplot()+geom_mosaic(aes(x = product(occyp_type, credit), fill =occyp_type))

```

# data split 

```{r}
set.seed(20210423)
vb_folds <- vfold_cv(train, v = 5, strata = credit)
val_set <- validation_split(train, strata = 'credit', prop = 0.7)
```

# Recipe

```{r}
model_rec <- train %>% 
  recipe(credit~.) %>%
  step_mutate(
              days_birth = days_birth + 25152, # 출생일
              days_employed = days_employed + 15713, # 업무 시작일  
              begin_month = begin_month + 60) %>% 
  step_mutate(
              year_birth = round(days_birth/365), 
              month_birth = round(days_birth/30), 
              year_employed = round(days_employed/365),
              month_employed = round(days_employed/30), 
              begin_year = begin_month/12) %>%
  step_mutate(
              disc_employed = month_employed, 
              disc_birth = year_birth, 
              disc_begin = begin_year) %>%
  
  step_cut(disc_birth, breaks = c(10, 20, 30, 40)) %>% 
  step_cut(disc_employed, breaks = c(407, 458, 491, 523, 12699)) %>% 
  step_cut(disc_begin, breaks = c(1, 2, 3, 4)) %>% 
  
  step_other(income_type, occyp_type, house_type, threshold = 0.1, other = 'infreq_combined') %>% 
  step_bagimpute(occyp_type, impute_with = imp_vars(car, reality, income_total, income_type, edu_type, house_type, family_type, family_size),  trees = 100) %>% 
  step_dummy(all_nominal(), -credit, one_hot = TRUE) %>%
  step_normalize(all_numeric(), -all_outcomes()) %>% 
  step_rm(flag_mobil, index, days_birth, days_employed) %>%
  step_smote(credit, over_ratio = tune()) 

# upsampling tuning : https://konradsemsch.netlify.app/2019/10/testing-the-tune-package-from-tidymodels-analysing-the-relationship-between-the-upsampling-ratio-and-model-performance/
  
grid <- grid_regular(
  over_ratio() %>% 
    range_set(c(0.1, 1)), 
  levels = 10
)
grid
```

```{r}
engine <- rand_forest(
  mtry = 16, 
  trees = 500, 
  min_n = 2
) %>% 
  set_mode('classification') %>% 
  set_engine('ranger')

rec_test <- workflow() %>% 
    add_recipe(model_rec) %>% 
    add_model(engine)

fits <- tune_grid(
  rec_test,
  model = engine,
  rs = vb_folds,
  grid = grid,
  perf = metric_set(roc_auc, j_index, sens, mn_log_loss),
  control = grid_control(verbose = FALSE)
  )


```





# randomforest setting {.tabset .tabset-fade}

## randomforest hyperparameter setting 
```{r}
rf_spec <- rand_forest(
  mtry = tune(), 
  trees = 1000, 
  min_n = tune()
) %>% 
  set_mode('classification') %>% 
  set_engine('ranger')
```

## workflow model setting

```{r}
rf_wf <- workflow() %>% 
    add_formula(credit~.) %>% 
    add_model(rf_spec)
```


## hyperparameter 튜닝 
```{r}
library(tictoc)
tic()
doParallel::registerDoParallel()
set.seed(1234)

rf_res <- tune_grid(
    rf_wf,  
    resamples = vb_folds, 
    grid = 30,
    metrics = metric_set(mn_log_loss), 
    control = control_grid(save_pred = TRUE)    
)
toc() # 2270.45

```


## Final model update

```{r}
best_param_rf <- select_best(rf_res) # metric 설정안해놓으면 roc_auc로 설정됨 
final_rf <- finalize_workflow(rf_wf, best_param_rf)
final_rf
```

## final model setting

```{r}
final_rf_model <- finalize_model(rf_spec, best_param_rf) 
final_rf_model 
```

## final model workflow에 업데이트

```{r}
final_rf_workflow <- rf_wf %>% update_model(final_rf_model)
```

## final model 학습

```{r}
rf_fit <- fit(final_rf_workflow, data = train2)
```

# Result {.tabset .tabset-fade}

## Prediction 

```{r}
pred_rf <- 
    predict(rf_fit, test2, type = 'prob') %>% 
    mutate(modelo = "randomforest")
pred_rf %>% head()

```


# XGboost setting {.tabset .tabset-fade}

## XGBOOST hyperparameter setting

```{r}
xgb_spec <- boost_tree(
    trees = 1000,  
    tree_depth = tune(),  
    min_n = tune(), 
    loss_reduction = tune(),  
    sample_size = tune(), 
    mtry = tune(),  
    learn_rate = tune() 
) %>% 
    set_engine('xgboost') %>%  
    set_mode('classification')
```

# XGboost workflow {.tabset .tabset-fade}

## workflow model setting

```{r}
xgb_wf <- workflow() %>% 
    add_formula(credit~.) %>% 
    add_model(xgb_spec)
```

## cross validation

```{r}
set.seed(20210409)
vb_folds <- vfold_cv(train2, v = 5, strata = credit)
```

## Grid search 
```{r}
xgb_grid <- grid_latin_hypercube(
    tree_depth(), 
    min_n(), 
    loss_reduction(), 
    sample_size = sample_prop(), 
    finalize(mtry(), train2), 
    learn_rate(), 
    size = 30
)
```


## hyperparameter 튜닝 
```{r}
library(tictoc)
tic()
doParallel::registerDoParallel()
set.seed(1234)

xgb_res <- tune_grid(
    xgb_wf,  
    resamples = vb_folds, 
    grid = xgb_grid, 
    metrics = metric_set(mn_log_loss),
    control = control_grid(save_pred = TRUE)    
)
toc()  # 5588.3 1시간 30분 
```

## Final model update

```{r}
best_param <- select_best(xgb_res)
final_xgb <- finalize_workflow(xgb_wf, best_param)
```

## final model setting

```{r}
final_model <- finalize_model(xgb_spec, best_param) 
```

## final model workflow에 업데이트

```{r}
final_workflow <- xgb_wf %>% update_model(final_model)
```

## final model 학습

```{r}
xgb_fit <- fit(final_workflow, data = train2)
```

# Result {.tabset .tabset-fade}

## Prediction 

```{r}
pred_xgb <- 
    predict(xgb_fit, test2, type = 'prob') 
pred_xgb %>% head()

```

## feature importance plot

```{r}
library(vip) 
final_xgb %>% 
    fit(data = train2) %>%   
    pull_workflow_fit() %>% 
    vip(geom = 'point') 
```

# regularized logistic regression 

```{r}
multi_spec <- multinom_reg(mode = "classification",
    penalty = tune(), 
    mixture = tune()) %>%
    set_engine("glmnet") 
```

```{r}
lambda_grid <- grid_max_entropy(parameters(penalty(), mixture()), size = 50)
```

```{r}
multi_wf <- workflow() %>%
  add_model(multi_spec) %>% 
  add_formula(credit ~ .)
```

```{r}
multi_spec_tbl <- tune_grid(
  multi_wf, 
  model = multi_spec, 
  resamples = vb_folds, 
  grid = lambda_grid, 
  metrics = metric_set(mn_log_loss),
  control = control_grid(save_pred = TRUE)
)
multi_spec_tbl
```

```{r}
multi_best_param <- select_best(multi_spec_tbl)
final_multinom <- finalize_workflow(multi_wf, multi_best_param)
```

```{r}
multi_final_model <- finalize_model(multi_spec, multi_best_param) 
```

```{r}
multi_final_workflow <- multi_wf %>% update_model(multi_final_model)
```

```{r}
multi_fit <- fit(multi_final_workflow, data = train2)
```
```{r}
pred_multinom <- 
    predict(multi_fit, test2, type = 'prob') 
pred_multinom %>% head()

```




# tabnet 

```{r}
all_data %>% 
  recipe(credit~.) %>% 
  step_normalize(all_numeric()) -> tab_rec

```

```{r}

wflow_tabnet_fit <- 
  workflow() %>% 
  add_model(
    tabnet(
      mode = 'classification', 
      batch_size = 128, 
      virtual_batch_size = 128, 
      epochs = 2
    ) %>% 
      set_engine('torch', verbose = TRUE)
  ) %>% 
  add_recipe(tab_rec) %>% 
  fit(train2)
```




# Submit file {.tabset .tabset-fade}


```{r, message=FALSE}
submission <- read_csv(file.path(file_path, "sample_submission.csv"))

sub_col <- names(submission)

submission <- bind_cols(submission$index, pred_multinom)
submission
names(submission) <- sub_col

write.csv(submission, row.names = FALSE,
<<<<<<< Updated upstream
          "dacon_multinom.csv")
=======
          "dacon_xgb_smote_rate_default.csv")
>>>>>>> Stashed changes
```

